# 请教陈版建设期租金分摊问题

提问人：milifish 时间：2019-06-04 19:49:05
公司租赁一房屋建筑物，租期 20 年，第一年免租。公司在租赁期第一年对房屋建筑物进行改造，请问免租期第一年，公司是否应该分摊租金？
虽然准则规定免租期应该分摊租金，但如果分摊的话，免租期租金会资本化，这会导致虚增了一块资产，因此是否不分摊租金较为合适？

回答人：chenyiwei
免租期也应当分摊租金支出。其中，装修期间应分摊的租金可以计入 “长期待摊费用——经营租入房屋装修” 的成本中。